【裁判字號】    99,上訴,1170
【裁判日期】    990706
【裁判案由】    違反槍砲彈藥刀械管制條例
【裁判全文】
臺灣高等法院刑事判決                99年度上訴字第1170號
上  訴  人
即  被  告  甲○○
指定辯護人  本院公設辯護人王永炫
上列上訴人因違反槍砲彈藥刀械管制條例案件，不服臺灣臺北地
方法院98年度訴字第1593號，中華民國99年 1月28日第一審判決
（起訴案號：臺灣臺北地方法院檢察署98年度偵字第16284號 ）
，提起上訴，本院判決如下：
    主  文
原判決撤銷。
甲○○共同未經許可，持有可發射子彈具有殺傷力之改造手槍，
累犯，處有期徒刑參年貳月，併科罰金新臺幣伍萬元，罰金如易
服勞役，以新臺幣壹仟元折算壹日。扣案可發射子彈具有殺傷力
之改造手槍（槍枝管制編號：0000000000、含彈匣壹
個）壹支沒收。
    事  實
一、甲○○曾因詐欺案件，經臺灣板橋地方法院於民國98年5月
    13日，以97年度易字第3310號判處有期徒刑3月確定，於98
    年6月3日執行完畢。猶不知悔改，因其不詳姓名綽號「小胖
    」之成年友人，欲向他人談判收錢，邀甲○○同往持槍壯勢
    ，而於98年7月2日下午6時許，在臺北市○○○路「集客茶
    飲店」廁所內，甲○○雖預見「小胖」所交付之改造手槍（
    由仿GLOCK廠17型半自動手槍製造之槍枝所改造、槍枝管制
    編號：0000000000、含彈匣1個），可發射子彈具有殺傷力
    ，竟與「小胖」基於共同持有具有殺傷力之槍枝之犯意聯絡
    ，仍不違背其本意而未經許可予收受而共同持有，以備配合
    「小胖」向他人收錢。嗣經警方於同日下午7時許，在臺北
    市中山區○○○路○段15號前，見甲○○形跡可疑且神情緊
    張，遂予盤查並經同意搜索後，自其隨身小背包內查獲並扣
    得上開改造手槍1支。
二、案經臺北市政府警察局中山分局報告臺灣臺北地方法院檢察
    署檢察官偵查起訴。
    理  由
一、被告甲○○於警詢、偵查、原審已坦承其有於上開時、地自
    綽號「小胖」之成年男子取得上開改造手槍並為警查獲等情
    。惟否認其犯意，辯稱：因「小胖」向其表示該槍為道具槍
    ，其拿到槍至被捕，看到該槍之時間甚短，從頭至尾均未曾
    仔細看過該槍，以為是道具槍云云。經查：
(一)被告於上開時、地自綽號「小胖」之成年男子取得上開改造
    手槍並為警查獲等情，業據被告於警詢、偵查及原審供承在
    卷，核與證人即員警李瑞三、李正民及陳志豪於原審證述查
    獲之情節相符，復有該把改造手槍扣案可憑。
(二)上開扣案手槍經送具鑑定槍枝專業能力之內政部刑事警察局
    鑑定，認係由仿GLOCK廠17型半自動手槍製造之槍枝，車通
    槍管內阻鐵而成，擊發功能正常，可供擊發適用子彈使用，
    認具殺傷力，有該局98年7月23日刑鑑字第0980093167號鑑
    驗書附卷可稽（見偵卷第39頁）。足認上開手槍確為可發射
    子彈具有殺傷力之改造手槍。
(三)被告供承：「小胖」是將槍枝放在一個手機盒內，再放在臺
    灣大哥大袋子中，當時係「小胖」叫其至廁所，將門鎖住並
    把袋子放在洗手台，是其自己去將該槍拿出，拿出後即覺得
    怪怪的，因比以前玩的塑膠槍重許多，就將彈匣推出來看，
    發現與BB槍之彈匣不同，其當時拿在手上覺得很像真槍，一
    開始有懷疑是真槍等語。是被告收受該槍之過程係隱密進行
    ，其並懷疑該槍為真槍，足認被告對其所持有者係可發射子
    彈具有殺傷力之改造手槍之違禁物應有所預見，仍不違背其
    本意而持有之，具有未必故意亦堪認定。
(四)被告雖辯稱：因「小胖」向其表示該槍為道具槍，其看到該
    槍時間甚短，以前也沒有見過道具槍，以為是道具槍云云。
    惟據被告於警詢、偵訊及原審均供稱：「小胖」係欲向他人
    收錢，故而攜槍邀被告同往，由被告持該槍向對方出示以配
    合演戲云云（偵查卷第9、47頁、原審卷第21頁），已見綽
    號「小胖」之人持有並交付該槍予被告，其動機並不單純。
    然倘該槍為不具殺傷力之槍枝，何須至廁所交付並鎖門，並
    予層層包裝，被告既已成年，非無社會經驗，上情應為其所
    得認知，此自被告亦自承其有詢問「小胖」是否為真槍亦明
    ，顯然被告知悉該槍枝屬違禁管制之槍械，而非一般之玩具
    槍枝。是被告所辯顯違常情，尚非可採。至辯護人另稱：證
    人即查獲之員警均到庭證稱無法當場分辨槍枝是否具有殺傷
    力，而被告持有槍枝內並無子彈，且被告未曾當過兵，被告
    無法分辨槍枝是否具有殺傷力之說法為可採云云，然被告對
    其所持有者係可發射子彈具有殺傷力之改造手槍有未必故意
    ，已如上述，至查獲之員警可否當場分辨槍枝具有殺傷力，
    與被告是否具有未必故意，係屬二事，辯護人所稱，亦不足
    為有利於被告之認定。
(五)綜上所述，本件事證明確，被告犯行堪以認定。
二、核被告所為，係犯槍砲彈藥刀械管制條例第8條第4項之未經
    許可持有其他可發射子彈具有殺傷力之各式槍砲罪。被告與
    綽號「小胖」之成年人具有共有之犯意聯絡及行為分擔，為
    共同正犯。被告上開事實欄所載之犯罪科刑及執行情形，有
    本院被告前案紀錄表在卷可稽，其受有期徒刑之執行完畢後
    5 年以內故意再犯本件有期徒刑以上之罪，為累犯，應依刑
    法第47條第1項規定加重其刑。
三、原審以被告犯罪事證明確，予以論罪判刑。固非無見。惟查
    被告與綽號「小胖」之成年人，係共同持有上開槍枝，原判
    決未論以「共同正犯」，即有未合。被告上訴仍執陳詞否認
    犯罪，辯稱：不知該槍枝具有殺傷力云云，並非有理由。然
    原判決既有上開違誤，仍屬無可維持，指定辯護人請求從輕
    量刑，亦非無可採，應由本院將原判決撤銷改判。爰審酌被
    告非法持有槍枝，對於社會安全具有潛在之危險，犯後雖否
    認犯意，惟於偵查、審理中已坦承部分犯行，犯後態度尚非
    至惡，且其所持有時間甚短，所生危害並非巨大等一切情狀
    ，量處如主文所示之刑，並就併科罰金部分諭知易服勞役之
    折算標準。扣案由仿GLOCK廠17型半自動手槍製造槍枝所改
    造之手槍1支（槍枝管制編號：0000000000、含彈匣1個），
    屬違禁物，不問屬於犯人與否，應依刑法第38條第1項第1款
    規定宣告沒收。
四、被告經合法傳喚，無正當理由不到庭，爰不待其陳述逕行判
    決。
據上論斷，應依刑事訴訟法第369條第1項前段、第364條、第299
條第1項前段、第371條，槍砲彈藥刀械管制條例第8條第4項，刑
法第11條前段、刑法第47條第1項、第42條第3項前段、第38條第
1項第1款，判決如主文。
本案經檢察官林秀濤到庭執行職務。
中    華    民    國    99    年    7     月    6     日
                  刑事第十二庭  審判長法  官  蔡永昌
                                      法  官  吳啟民
                                      法  官  蔡國在
以上正本證明與原本無異。
如不服本判決，應於收受送達後10日內向本院提出上訴書狀，其
未敘述上訴之理由者並得於提起上訴後10日內向本院補提理由書
（均須按他造當事人之人數附繕本）「切勿逕送上級法院」。
                                      書記官  顧哲瑜
中    華    民    國    99    年    7     月    6     日
附錄：本案論罪科刑法條全文
槍砲彈藥刀械管制條例第8條
未經許可，製造、販賣或運輸鋼筆槍、瓦斯槍、麻醉槍、獵槍、
空氣槍或第 4 條第 1 項第 1 款所定其他可發射金屬或子彈具
有殺傷力之各式槍砲者，處無期徒刑或 5 年以上有期徒刑，併
科新臺幣 1 千萬元以下罰金。
未經許可，轉讓、出租或出借前項所列槍枝者，處 5 年以上有
期徒刑，併科新臺幣 1 千萬元以下罰金。
意圖供自己或他人犯罪之用，而犯前二項之罪者，處無期徒刑或
 7 年以上有期徒刑，併科新臺幣 1 千萬元以下罰金。
未經許可，持有、寄藏或意圖販賣而陳列第 1 項所列槍枝者，
處 3 年以上10 年以下有期徒刑，併科新臺幣 700 萬元以下罰
金。
第 1 項至第 3 項之未遂犯罰之。

司法院資訊處製作；財團法人民間司法改革基金會備份。
